臺灣高等法院高雄分院刑事判決　　　　100年度上易字第877號
上　訴　人
即　被　告　吳文瑞
上列上訴人因竊盜案件，不服臺灣高雄地方法院100 年度易字第
1023號中華民國100 年7 月29日第一審判決（起訴案號：臺灣高
雄地方法院檢察署100 年度偵字第11962 號），提起上訴，本院
判決如下：
     主  文
上訴駁回。
     事  實
一、吳文瑞前因業務過失致死案件，經臺灣高雄地方法院（下稱
    高雄地院）以88年度交訴字第73號判處有期徒刑1 年2 月、
    併諭知緩刑5 年確定；復因殺人未遂案件，經本院以90年度
    上訴字第234 號判處有期徒刑7 年，並經最高法院以90年度
    臺上字第3762號判決駁回上訴確定，嗣前開業務過失致死案
    件所受緩刑之宣告並因而遭撤銷。又吳文瑞前開所犯業務過
    失致死案件所受有期徒刑之宣告，嗣經高雄地院以96年度聲
    減字第7533號裁定減為有期徒刑7 月，並與上開殺人未遂案
    件所受宣告之刑定應執行刑為有期徒刑7 年6 月，於民國97
    年3 月8 日縮刑期滿執行完畢。吳文瑞意圖為自己不法之所
    有，基於竊盜之犯意，於100 年1 月30日15時前某時，以有
    鷹架待轉賣，惟欠缺交通工具、需由買家派車到特定地點載
    運為由，利用不知情之「隆億資源回收站」負責人鄭國彥指
    派不知情之員工方文（鄭國彥及方文涉嫌竊盜部分，均經臺
    灣高雄地方法院檢察署檢察官以100 年度偵字第5289號為不
    起訴處分確定），駕駛車牌號碼1556—XM號小貨車搭載吳文
    瑞，於同日15時31分許，抵達高佶營造公司位於高雄市○○
    區○○路橫一巷9 號旁工地，利用該工地鐵門未上鎖，方文
    與吳文瑞逕行進入該工地，並在吳文瑞指示之下，將原擺放
    在前述工地內之建築用鐵製鷹架28組，重約620 公斤，價值
    約新臺幣（下同）1 萬元，移置到前開小貨車之後車斗，而
    竊取得手。方文再以原車將吳文瑞連同竊得之鷹架載回「隆
    億資源回收站」，由鄭國彥以每公斤10.5元、合計6,500 元
    之代價（惟需另行扣除載運費1,000 元），向吳文瑞收購前
    開鷹架。嗣高佶營造公司前揭工地管理人莫達生於同日16時
    40分許發現前開鷹架失竊後報警，經員警調閱周遭路口監視
    器，查得上開小貨車之車牌號碼後，始循線查悉全情。
二、案經臺灣高雄地方法院檢察署檢察官自動檢舉偵辦。
     理  由
壹、證據能力方面：
    按傳聞法則之重要理論依據，在於傳聞證據未經當事人之反
    對詰問予以核實，乃予排斥，惟若當事人已放棄對原供述人
    之反對詰問權，於法院審判時表明同意該等傳聞證據可作為
    證據，基於證據資料愈豐富，愈有助於真實發現之理念，並
    貫徹刑事訴訟法修法加重當事人進行主義之精神，確認當事
    人對於證據能力有處分權之制度，傳聞證據經當事人同意作
    為證據，法院認為適當者，亦得為證據。本件上訴人即被告
    （下稱被告）吳文瑞於本院準備程序時已表示對於全案卷證
    所存證據均同意有證據能力（見本院卷第25至26頁），本院
    復斟酌該等證據並非非法取得，亦無證明力明顯過低之情形
    ，以之作為證據，應屬適當，是依刑事訴訟法第159 條之5
    第1 項規定，應認該等證據均得採為證據。
貳、實體方面：
一、訊據被告吳文瑞固不否認其有於前揭時點，搭乘「隆億資源
    回收站」員工方文駕駛之車牌號碼1556-XM 號小貨車，前往
    高佶營造公司上開工地搬運鐵製鷹架28組之事實，惟矢口否
    認有何竊盜犯行，辯稱：是1 名叫「蔡董」的成年男子委託
    伊去搬鷹架的，伊誤以為那些鷹架是「蔡董」的，所以才會
    去搬等語。經查：
  (一)被告於100 年1 月30日15時前某時，以有鷹架待轉賣、惟欠
    缺交通工具、需由買家派車到特定地點載運為由，委請「隆
    億資源回收站」負責人鄭國彥指派員工方文，駕駛車牌號碼
    1556-XM 號小貨車，搭載其於同日15時31分許抵達高佶營造
    公司位於高雄市○○區○○路橫一巷9 號旁工地，適該工地
    鐵門未上鎖，方文乃與被告逕行進入該工地，並在被告指示
    下，將原擺放在該工地內之建築用鐵製鷹架28組（約重620
    公斤，價值約1 萬元）移置到前開小貨車之後車斗後，返回
    「隆億資源回收站」，出售予鄭國彥等情，為被告所不爭執
    （見本院卷第26頁），並供明在卷（見本院卷第40頁），且
    經證人即「隆億資源回收站」負責人鄭國彥、證人即「隆億
    資源回收站」員工方文、證人即高佶營造公司前揭工地管理
    人莫達生分別於警詢證述明確（鄭國彥部分見警卷第2 至5
    頁；方文部分見警卷第6 至9 頁、第8 至9 頁；莫達生部分
    見警卷第12至13頁、第14至15頁）；復有扣押筆錄、扣押物
    品目錄表、贓物認領保管單、前述工地及回收站現場照片、
    前述工地周遭錄影監視畫面翻拍照片等件（依次見警卷第18
    至22頁、第23頁、第30至31頁、第32至33頁），在卷足資佐
    證，是此等部分之事實，足堪認定。
  (二)被告雖執前揭情詞為辯，惟被告自本件案發，迄至本院審理
    ，均無法提出「蔡董」之真實姓名、年籍，甚或可查證「蔡
    董」此人之相關資料，以供本院查證。再者，被告前於100
    年4 月28日偵查中原陳稱：「蔡董」於99年6 月間即帶伊到
    前開工地，並表示工地內物品均為其所有，迨於100 年1 月
    30日，伊又與「蔡董」在三民公園相遇，「蔡董」表示要以
    500 元薪資雇伊聯繫車輛前往該工地進行資源回收等語（見
    100 年度偵字第11962 號卷第14頁）；然於原審100 年7 月
    25日審理時，則改稱：我會去該工地載運鷹架變賣，是1 位
    經常在三民公園出現之「蔡董」先前曾帶我到該工地，並表
    示要以500 元之代價委託我代為處理該批鷹架之回收事宜，
    約1 周之後（即100 年1 月30日），「蔡董」又向我提及此
    事，並在回收站外面的同愛路等候我自行出面接洽、處理此
    事等語（見原審卷第20至21頁）。就「蔡董」委請被告處理
    鷹架變賣之事實經過，前後所述亦明顯不一。況證人鄭國彥
    、方文於警詢中均已陳明當日前來回收站聯繫、處理此事者
    ，除被告此一男子外，別無其他男子（見警卷第4 頁、第6
    頁反面），由之益徵被告首揭所辯，並非事實，是本件實係
    被告自行籌畫、利用不知情之鄭國彥、方文遂行竊取前述鷹
    架之犯行，而無被告所稱「蔡董」之人至明。從而，被告前
    揭所辯，自無可採信。
  (三)至被告出售前揭鷹架予證人鄭國彥所得金額，被告雖辯稱係
    5,500 元，而與證人鄭國彥於警詢及偵查中證述之6,500 元
    （見警卷第4 頁；100 年度偵字第5289號卷第8 頁）有所不
    同，惟本院審酌證人鄭國彥與被告僅係因此次買賣鷹架之事
    而相識，應無任何怨隙，證人鄭國彥實無就此為不實陳述之
    必要，故其此部分所述，應屬可採，況參以被告於原審亦自
    陳：伊拿到5,500 元，應該是扣除運費1,000 元等語（見原
    審卷第16頁），則此次被告出售前開鷹架予鄭國彥，應係得
    款6,500 元，惟需扣除載運費1,000 元，洵可認定。
  (四)綜上，本案事證明確，被告竊盜犯行堪以認定，應予依法論
    科。
二、核被告吳文瑞所為，係犯刑法第320 條第1 項之竊盜罪。被
    告利用不知情之「隆億資源回收站」負責人鄭國彥指示該資
    源回收站不知情之員工方文駕車為其搬運前開鷹架，而遂行
    本件犯行，為間接正犯。又被告有如犯罪事實欄一所示之前
    科紀錄及有期徒刑執行完畢之情事，有臺灣高等法院被告前
    案紀錄表在卷可稽，被告於上揭有期徒刑執行完畢後，5 年
    以內故意再犯本件有期徒刑以上之罪，為累犯，應依刑法第
    47條第1 項之規定，加重其刑。至公訴意旨雖認本案乃係被
    告與「蔡董」共同所犯，然實則並無「蔡董」此人，業經認
    明如前，故公訴意旨此部分所認，容有誤會。另證人鄭國彥
    、方文雖均指證100 年1 月30日，被告係偕同1 名女子至「
    隆億資源回收站」表示欲出售前開鷹架，並與方文及被告共
    同至前開高佶營造公司工地搬運鷹架等語（見警卷第4 頁、
    第6 頁反面），惟依諸卷存證據資料，尚無任何積極證據足
    以證明該名女子就被告上開竊盜犯行，係屬知情，而與被告
    有犯意之聯絡，自不論其為共犯，附此敘明。
三、原審認被告罪證明確，因而適用刑法第320 條第1 項、第47
    條第1 項、第41條第1 項前段，刑法施行法第1 條之1 等規
    定，並審酌被告不思循正當途徑賺取財富，竟利用不知情之
    鄭國彥、方文遂行本件竊盜犯行，實屬不該；復衡以被告於
    偵審程序中，矢口否認犯行，足認毫無悔意，實無輕恕之理
    。惟斟酌本案遭竊之物價值約1 萬元，及該等物品均已發還
    予被害人（此有前述贓物認領保管單可按），被害人所受損
    害應已減輕等一切情狀，量處有期徒刑6 月，並諭知以1,00
    0 元折算1 日之易科罰金折算標準。經核原判決認事用法，
    均無不合，量刑亦屬允當，被告上訴意旨否認犯罪，指摘原
    判決不當，為無理由，應予駁回。
據上論結，應依刑事訴訟法第368 條，判決如主文。
本案經檢察官郭振昌到庭執行職務。
中    華    民    國   100    年    10    月    19    日
                  刑事第八庭    審判長法  官  李炫德
                                      法  官  張盛喜
                                      法  官  徐美麗
以上正本證明與原本無異。
不得上訴。
中    華    民    國   100    年    10    月    19    日
                                      書記官  白  蘭
附錄本判決論罪科刑法條：
《刑法第320 條第1 項》
意圖為自己或第三人不法之所有，而竊取他人之動產者，為竊盜
罪，處5 年以下有期徒刑、拘役或500 元以下罰金。